【裁判字號】    89,重訴,1575
【裁判日期】    890919
【裁判案由】    清償借款
【裁判全文】
臺灣臺北地方法院民事判決  八十九年度重訴字第一五七五號
    原      告    中國信託商業銀行股份有限公司
    法定代理人    丙○○
    訴訟代理人    甲○○
    被      告    增廣企業股份有限公司
                              .
    兼法定代理人  乙○○                        住台北市大安區○○○路○段
                              .
                              .
    被      告    丁○○                        住台北市○○區○○街三十號
                              .
右當事人間請求清償借款事件，本院判決如左：
    主    文
被告應連帶給付原告新台幣陸佰捌拾萬元，及自民國八十九年五月十八日起至清償日
止，按年息百分之九點二一計算之利息，並自民國八十九年六月十八日起至清償日止
，逾期在六個月以內者，按上開利率百分之十，逾期超過六個月者，按上開利率百分
之二十計算之違約金。
訴訟費用由被告連帶負擔。
本判決於原告以新台幣貳佰貳拾陸萬陸仟元或同面額之台灣中小企業銀行八十八年度
第三期金融債券供擔保後，得假執行。
    事    實
甲、原告方面：
一、聲明：
  （一）如主文第一項所示。
  （二）原告願提供現金或同面額之台灣中小企業銀行八十八年度第三期金融債券為
        供擔保，請准宣告假執行。
二、陳述：被告增廣企業有限公司邀同其餘被告為連帶保證人，於民國八十七年十一
    月十七日向原告借款新台幣（下同）八百四十萬元，約定清償日為八十八年十一
    月十七日，利息按年息百分之九、二一採機動利率計付，遲延給付本息時，仍按
    上開利率計息外，逾期在六個月以內者，按上開利率百分之十，逾期超過六個月
    者，按上開利率百分之二十計算之違約金。詎上開借款屆清償期時，被告廣增企
    業有限公司因無法一次清償，遂請求給予分六期清償，前五期於每月十七日清償
    本金十萬元，餘額於八十九年五月十七日全部清償。另因該公司負責人更換為另
    一被告乙○○，原告於徵得連帶保證人之同意並有乙○○同意保證前開債務情形
    下，准予其分期償還，期間被告均依約定清償本金及繳付利息，惟於八十九年五
    月十七日到期後卻未清償所餘本金，屢經催討置之不理，尚餘本金六百八十萬元
    及利息、違約金迄未清償，被告依法應負連帶清償責任，為此提起本訴。
三、證據：提出本票影本一紙、同意書影本二紙、保證書影本二紙為證。
乙、被告方面：
一、聲明：駁回原告之訴及其假執行之聲請。
二、陳述：自認原告主張事實為真正，惟目前無力清償系爭借款。
    理    由
一、本件原告主張被告增廣企業有限公司邀同其餘被告為連帶保證人，於八十七年十
    一月十七日向原告借款百四十萬元，約定清償日為八十八年十一月十七日，利息
    按年息百分之九、二一採機動利率計付，遲延給付本息時，仍按上開利率計息外
    ，逾期在六個月以內者，按上開利率百分之十，逾期超過六個月者，按上開利率
    百分之二十計算之違約金。詎上開借款屆清償期時，被告廣增企業有限公司因無
    法一次清償，遂請求給予分六期清償，前五期於每月十七日清償本金十萬元，餘
    額於八十九年五月十七日全部清償。另因該公司負責人更換為另一被告乙○○，
    原告於徵得連帶保證人之同意並有乙○○同意保證前開債務情形下，准予其分期
    償還，惟被告仍於八十九年五月十七日到期後卻未清償所餘本金，屢經催討，置
    之不理，尚欠本金六百八十萬元及利息、違約金未獲清償等事實，業據提出與其
    所述相符之本票、同意書、保證書等件為證，復為被告所自認，堪信原告主張之
    事實為可採信。
二、按消費借貸之借用人應於約定期限內，返還與借用物種類、品質、數量相同之物
    ，民法第四百七十八條前段定有明文。又保證債務之所謂連帶，係指保證人與主
    債務人負同一債務，對於債權人各負全部給付之責任者而言（最高法院四十五年
    臺上字第一四二六號判例參照）。上開系爭借款既已屆清償期，就尚欠借款本金
    、利息及違約金，被告廣增企業有限公司應負返還責任。而被告乙○○、丁○○
    為該借款之連帶保證人，依法應負連帶清償責任。
三、從而，原告本於消費借貸及連帶保證之法律關係，請求被告連帶給付六百八十萬
    元，及自八十九年五月十八日起至清償日止，按年息百分之九點二一計算之利息
    ，並自民國八十九年六月十八日起至清償日止，逾期在六個月以內者，按上開利
    率百分之十，逾期超過六個月者，按上開利率百分之二十計算之違約金，依法即
    無不合，應予准許。
四、假執行之宣告：
    原告陳明願提供現金或同面額之台灣中小企業銀行八十八年度第三期金融債券為
    供擔保，聲請宣告假執行，核無不合，爰酌定相當擔保金額准許之。
五、結論：本件原告之訴為有理由，依民事訴訟法第八十五條第二項、第三百九十條
    第二項，判決如主文。
中      華      民      國    八十九    年      九      月    十九      日
                                            民事第二庭法      官  曾部倫
右為正本係照原本作成。
如對本判決上訴，須於判決送達後廿日內向本院提出上訴狀。
中      華      民      國    八十九    年      九      月     十九     日
                                                      法院書記官  柯月英


司法院資訊處製作；財團法人民間司法改革基金會備份。
